【裁判字號】    97,聲,355
【裁判日期】    971222
【裁判案由】    停止強制執行
【裁判全文】
臺灣苗栗地方法院民事裁定               97年度聲字第355號
聲  請  人  甲○○
相  對  人  乙○○
上列當事人間因停止強制執行事件，本院裁定如下：
    主  文
聲請駁回。
聲請費用由聲請人負擔。
    理  由
一、本件聲請人聲請意旨略以（詳如本案卷第2 至4 頁及其證物
    及聲請人民國97年10月16日於本院之陳述，筆錄影本見本案
    卷第38、39頁）：其為本院96年度執字第8882號強制執行事
    件執行標的之所有權人，已向本院提起第三人異議之訴（本
    院97年度訴字第350 號）為由，聲請裁定停止本院96年度執
    字第8882號執行事件之強制執行程序等語。
二、按：「第三人提起之執行異議之訴，審判未確定前應不停止
    執行，由受訴法院酌量情形定之，執行法院並無酌定之權」
    ，最高法院著有22年抗字第303 號判例，可資參照，是即使
    在異議之訴裁判確定前，亦不停止執行。次按：「提起異議
    之訴，法院因必要情形或依聲請定相當並確實之擔保，固得
    為停止強制執行之裁定，惟受訴法院為此項停止強制執行之
    裁定，須在該異議之訴判決確定前，始得為之，苟該異議之
    訴，業經判決執行債務人敗訴確定，縱令復據其對之提起再
    審之訴，亦須該再審之訴合法，始有酌量情形命停止執行之
    餘地」（最高法院73年度臺抗字第586 號裁定意旨參照），
    因此債務人於異議之訴敗訴確定後，即無裁定停止強制執行
    之餘地。再按「非訟事件經裁定確定後，苟無內容不能實現
    情事，當無聲請更行裁定之必要；若當事人再行聲請裁定，
    自屬欠缺權利保護之要件，而應予以駁回」（最高法院90年
    度臺抗字第666 號裁定意旨參照）。
三、經查：
（一）本件聲請停止強制執行所據之本院97年度訴字第350 號第
      三人異議之訴，經本院裁定駁回後，復經臺灣高等法院臺
      中分院以97年12月10日97年度抗字第567 號裁定駁回本件
      聲請人之抗告確定，此有該院函附之裁判書正本1 件附卷
      可稽，是本件聲請人之第三人異議之訴既遭駁回確定，揆
      諸前揭說明，即無裁定停止強制執行之餘地。
（二）又本件相對人乙○○前略以：坐落苗栗縣銅鑼鄉○○段49
      8 地號土地（下稱「系爭土地」）為其所有，訴外人楊世
      民無任何權源，自85年12月5 日起，在前述附圖所示標示
      黃色部分面積23.59 平方公尺土地上搭蓋鋼架造鐵皮倉庫
      占有使用迄今，依民法第767 條規定，請求楊世民將其無
      權占用該土地上之鋼架造鐵皮倉庫拆除後，將占用之土地
      交還為由，以楊世民為被告提起本院94年度訴字第204 號
      拆屋還地訴訟，經該案判決認定略以：系爭土地現登記為
      乙○○所有，楊世民嗣於系爭土地上興建二層鋼架鐵皮倉
      庫，並占有使用，並無合法權源，乙○○依民法第767 條
      之規定，請求楊世民應將系爭土地上如該判決附圖所示標
      示黃色部分面積23.59 平方公尺上之鋼架造鐵皮倉庫拆除
      ，並將占用之上開土地返還原告，為有理由，應予准許。
      嗣楊世民上訴後，臺灣高等法院臺中分院以95年度上易字
      第260 號判決駁回楊世民之上訴確定在案，此有本院依職
      權查詢之判決2 件附卷可稽（見本案卷第41至47頁）。上
      開判決即為本院96年度執字第8882號強制執行之執行名義
      。證人即本件聲請人甲○○之夫楊世民亦到庭結證稱：「
      （法官提示本案卷第42、43頁本院94年度訴字第204 號判
      決問：是否有在本院94年度訴字第204 號案件中，沒有爭
      執前述2 層鋼架鐵皮倉庫是坐落在苗栗縣銅鑼鄉○○段第
      498 地號土地上？）答：是」等語（筆錄影本見本案卷第
      38頁）。嗣本件聲請人甲○○略以：乙○○於96年間以本
      院94年度訴字第204 號確定判決為執行名義，就其與楊世
      民間拆屋還地事件，向本院聲請強制執行以拆除前述倉庫
      ，並經本院96年度執字第8882號強制執行事件執行在案，
      惟前述倉庫係甲○○所出資興建，為甲○○所有，執行法
      院認為係楊世民所有而對之強制執行，係侵害所有權人即
      本件聲請人甲○○之權利，爰提起第三人異議之訴，聲明
      本院96年度執字第8882號強制執行執行事件所為之執行程
      式應予撤銷為由，以乙○○為被告，提起本院96年度訴字
      第394 號第三人異議之訴，本院該案判決認略以：前述強
      制執行之執行標的即前述倉庫係坐落於乙○○所有之苗栗
      縣銅鑼鄉○○段第498 地號土地上，故甲○○主張：該倉
      庫係其向被告乙○○購得，其為所有權人云云，即屬無據
      ；甲○○就其主張擁有該倉庫權利之來源，或稱買賣、或
      稱出資興建，前後陳述不一，復無法舉證以實其說，已難
      認其為該倉庫之所有人，至其雖為該倉庫之占有人，然占
      有非屬足以排除強制執行之權利，且其復無典權、留置權
      或質權等權利存在，甲○○即無排除強制執行之權利，其
      提起該件第三人異議之訴，請求撤銷本院96年度執字第88
      82號強制執行事件之執行程序，即無理由，應予駁回。經
      甲○○提起上訴後，臺灣高等法院臺中分院於97年6 月17
      日以97年度上易字第154 號判決駁回上訴確定在案，此亦
      有本院依職權調取之判決附卷可查（見本案卷第29至32頁
      、第48至50頁可稽）。另本件聲請人以其為本院96年度執
      字第8882號強制執行事件執行標的之所有權人，已向苗栗
      地院提起前述96年度訴字第394 號第三人異議之訴為由，
      聲請裁定停止苗栗地院96年度執字第8882號執行事件之強
      制執行程式，經本院96年度聲字第368 號裁定本件聲請人
      供擔保新臺幣67,000元後，本院96年度執字第8882號執行
      事件之強制執行程式，於本院96年度訴字第394 號事件判
      決確定、和解或撤回起訴前應暫予停止，經本件相對人對
      該裁定提出抗告後，臺灣高等法院臺中分院於96年11月9
      日以96年度抗字第562 號裁定駁回抗告確定在案，此亦有
      本院依職權調取之裁定附卷可查（見本案卷第27頁）。
（三）本件與本院前述96年度聲字第368 號裁定，均係同一聲請
      人以同一事由聲請停止同一本院96年度執字第8882號之強
      制執行事件，然本院前述96年度聲字第368 號確定裁定，
      並無任何內容不能實現情事，當無聲請更行裁定之必要，
      本件聲請人再行提出本件聲請，揆諸前揭說明，自屬欠缺
      權利保護之要件，而應予以駁回。
（四）綜上所述，本件聲請人聲請停止強制執行，因本件聲請人
      之第三人異議之訴遭駁回確定，且本件與本院96年度聲字
      第368 號裁定，均係同一聲請人以同一事由聲請停止同一
      本院96年度執字第8882號之強制執行事件，當無聲請更行
      裁定之必要，故本件聲請人提出本件聲請，並無理由，應
      予駁回。
四、訴訟費用之負擔：民事訴訟法第95、78條。
中    華    民    國    97    年    12    月    22    日
                  民事庭法  官  伍偉華
以上正本係照原本作成。
如不服本裁定應於送達後10日內向本院提出抗告狀，並繳納抗告
費新臺幣1,000元。
                        書記官  黎東成
中    華    民    國    97    年    12    月    22    日


司法院資訊處製作；財團法人民間司法改革基金會備份。
